---
title: "Matching - clara"
author: "Clara Baudry"
date: "2022-10-25"
output: html_document
---

```{r setup, include=FALSE}
knitr::opts_chunk$set(echo = TRUE)
```

```{r}
library(ggplot2)
library(MatchIt)
library(Matching)
```


# 1. Restriction de la base de données en gardant uniquement les observations pour la période après le traitement (données 2017)
On garde uniquement les données 2017. Données pour lesquelles il y a beaucoup d données manquantes (1008). On se retrouve avec un échantillon de 1567 élèves.

# 2. Calcul du score de propension
Hypothèse : conditionnellement à un certain ensemble de variables X, le fait d'être "traité" est aléatoire (ou tout du moins indépendant  de la variable  résultat).

```{r}
sum(is.na(sansNA_2017$treatment))
sum(is.na(sansNA_2017$Sex))
sum(is.na(sansNA_2017$Age))
sum(is.na(sansNA_2017$id_state))
```
Il y a une observation pour laquelle le sexe et l'âge ne sont pas renseignés. On supprime donc cette observation (id 2439).

```{r}
sansNA_2017 <- subset(sansNA_2017, is.na(Age) == F)
ps <- glm(treatment ~ Sex + Age +  id_state , family = binomial(), data=sansNA_2017)
summary(ps)
exp(coef(ps)) # odd ratio
```

Pour attacher les scores de propension au dataframe (et effectuer les graphiques souhaités) récupération des probabilités : chaque individu a une proba estimée d'être traitée
```{r}
sansNA_2017$psvalue <- predict(ps, type = "response")
```


# Histogramme
```{r}
ggplot(sansNA_2017)+
  geom_histogram(aes(psvalue, group=factor(treatment),col=factor(treatment)))

ggplot(sansNA_2017, aes(psvalue)) + 
  geom_histogram(data = subset(sansNA_2017,treatment == 1), fill = "red", alpha = 0.2) + 
  geom_histogram(data = subset(sansNA_2017,treatment == 0), fill = "green", alpha = 0.2)

ggplot()+
  geom_density(aes(psvalue), data=sansNA_2017[sansNA_2017$treatment==0,], col="red")+
  geom_density(aes(psvalue), data=sansNA_2017[sansNA_2017$treatment==1,], col="green")
```

# Appariemment avec les plus proches voisins near-neighbor
```{r}
library(MatchIt)
m.nn <- matchit(treatment ~ Sex + Age +  id_state, data=sansNA_2017, method= "nearest",ratio=2)
m.nn
summary(m.nn)
```


# Extraction des données
```{r}
match.data = match.data(m.nn)
```


## Analyse avec un test de comparaison de moyenne (paired t-test) sauvegarde de la nouvelle base avec l'appariemment
```{r}
matches<-data.frame(m.nn$match.matrix) # 2colonnes de correspondance car ratio=2
```


# Correspondance dans les groupes traitement et contrôle  
```{r}
group.treat <- match(row.names(matches), row.names(match.data))
group.control <- match(matches$X1, row.names(match.data))
```

Extraire la valeur de la variable outcome pour les 2 groupes controle et traitement
```{r}
yT<-match.data$work[group.treat]
yC<-match.data$work[group.control]
```


# Effet du traitement : Paired t-test
```{r}
t.test(yT,yC, paired=TRUE)
```

# Ho: diff de moyenne =0



### appariement avec Match ###
```{r}
library(Matching)
app <- Match(Y=sansNA_2017$n_rawscore_lit, Tr= sansNA_2017$treatment, X= ps$fitted)
summary(app) # effet du traitement sur les traités
```


# M=1 : each control observation is used once
```{r}
app1 <- Match(Y=sansNA_2017$work, Tr= sansNA_2017$treatment, X= ps$fitted, replace=F)
summary(app1)
```

# Check balancing properties
```{r}
MatchBalance(treatment ~ Sex + Age +  id_state, match.out = app1, data=sansNA_2017)
```

# QQplot pour l'age des groupes traités et contrôle
```{r}
qqplot(sansNA_2017$Age[app1$index.control],sansNA_2017$Age[app1$index.treated])
abline(coef = c(0,1), col=2)

tt <- lm(n_rawscore_lit~Sex + Age +  id_state,sansNA_2017,weights = psvalue)
summary(tt)
```


