---
title: "Projet : UE3 Aide à la décision publique : Méthodes d’évaluation d’impact/ Etude de cas"
author: "Clara Baudry, Ana Letort et Violette Marmion"
date: "31 Octobre 2022"
output: 
  html_document:
    code_folding: show
    theme: united
    highlight: tango
    toc: true
    toc_float: true
  rmdformats::robobook:
    self_contained: true
    thumbnails: true
    lightbox: true
    gallery: false
    highlight: tango
    code_folding: show
---

<style>body {text-align: justify}</style>


```{r setup, include=FALSE}
knitr::opts_chunk$set(echo = TRUE)
```

```{r library, eval=TRUE, include=TRUE, results='hide', class.source = 'foldable'}
# definition du repertoire
getwd()
setwd("~/Desktop/scolarité/M2 MAS/MEI/Projet")

# definition des librairies dont on a besoin
load_lib <- c("haven", "dplyr", "tidyr", "rAmCharts", "kableExtra", "knitr", "ggplot2", "MatchIt")

# packages necessaires qui ne sont pas installes
install_lib <- load_lib[!load_lib %in% installed.packages()] 
# installation des packages manquants
for (lib in install_lib) install.packages(lib,dependencies=TRUE) 
# chargement des packages
sapply(load_lib,require,character=TRUE)
```

Importation des donnees
```{r, results='hide'}
data <- read_dta("death.dta")
```

# Première méthode : Différence de différence

On revoit la base de données pour cette méthode. On garde seulement les données allant de 1960 à 1972.
```{r, results='hide'}
year_double_diff <- 1960:1972
data_double_diff <- data %>% filter(year %in% year_double_diff)
```

##### Tableau des différences (comparaison de moyennes)

Nous allons faire le tableau à 4 cases pour la variable d’intérêt : *pc_mur*.

Moyennes par temps et traitement
```{r}
tab <- aggregate(pc_mur ~ year + legal, 
                 data = data_double_diff, 
                 mean)
# (D-C)-(B-A)
(tab[4,3]-tab[3,3]) - (tab[2,3]-tab[1,3])

## Pour la construction du tableau :
# D
tab[4,3]
# C
tab[3,3]
# D - C
tab[4,3]-tab[3,3]
# B
tab[2,3]
# A
tab[1,3]
# B - A
tab[2,3]-tab[1,3]
```

Tableaux Diff-in-diff : Estimateur avant-après, Estimateur en coupe
```{r}
library(data.table)
setDT(df1v)

# on recode la variable time 
data_double_diff$year[data_double_diff$year <= 1966] <- "0"
data_double_diff$year[data_double_diff$year > 1966] <- "1"

dt1v <- dcast(data = data_double_diff, 
              legal~year, 
              value.var = "pc_mur",
              mean)
names(dt1v)
setnames(dt1v, 
         c("0","1"), 
         c("Avant","Après"))
dt1v$diffAvAP <- dt1v$Après - dt1v$Avant
diffCoupe <- dt1v[2,] - dt1v[1,]
```

##### Effet du traitement : Régression Diff-in-diff
```{r}
dfdf <- lm(pc_mur ~ year*legal, 
           data = data_double_diff)
summary(dfdf)
```


