---
title: "code de base"
author: "Clara Baudry"
date: "2022-10-12"
output: html_document
---

```{r}
library(dplyr)
library(questionr)
```

```{r}
library(haven)
donnees <- read_dta("donnees zika/zika_Table2.dta")
View(donnees)
```

```{r}
summary(donnees)
```

On a 9 variables :
- StudyYear : l'année de collecte 
- Code : le code de la municipalité 
- Births :le nombre de naissances 
- BirthSchool : naissances pour les mères qui sont allées plus de 8 années à l'école
- Rate : le taux de naissances
- trt : traitement, cad si la commune a eu le zika ou non
- year : variable binaire, la même chose que la variable year en gros mais 2014 = 0 et 2015 = 1
- interaction : terme d'interaction entre le traitement et l'année => inutile pour nous
- Pop : population, nombre d'habitants dans la commune.


Définition du problème:
- outcome : taux de naissances (Rate)
- traitement : virus Zika (trt)

Est-ce que l'épidémie du virus Zika en 2015 à baissé le taux de naissance au Brézil ?

Méthodes : 
- différences de différences
- matching avec population (sans traitement et nombre de naissance, faut pas l'inclure)

# Statistiques descriptives




